【裁判字號】    91,訴,1444
【裁判日期】    920108
【裁判案由】    毒品危害防制條例
【裁判全文】
臺灣彰化地方法院刑事判決                        九十一年度訴字第一四四四號
    公  訴  人  臺灣彰化地方法院檢察署檢察官
    被      告  甲○○  女  二.
右列被告因毒品危害防制條例案件，經檢察官提起公訴（九十一年度毒偵字第二三０
四號），本院判決如左：
    主  文
甲○○連續施用第一級毒品，處有期徒刑捌月。又連續施用第二級毒品，處有期徒刑
肆月；扣案之安非他命壹包（毛重零點伍公克）沒收銷燬，玻璃吸食器壹支沒收。應
執行有期徒刑拾月；扣案之安非他命壹包（毛重零點伍公克）沒收銷燬，玻璃吸食器
壹支沒收。
    事  實
一、甲○○前因施用毒品案件，經本院裁定送觀察、勒戒後，認無繼續施用毒品之傾
    向，由臺灣彰化地方法院檢察署檢察官於民國九十一年六月七日以九十一年度毒
    偵字第一一九四號為不起訴處分確定。詎其仍未戒除毒癮，復基於施用第一級毒
    品海洛因之概括犯意，自九十一年六月七日後某日起至同年九月十二日止，在其
    彰化縣彰化市○○里○○路○段五二一巷二號十七樓住處等地，以將第一級毒品
    海洛因摻入香煙內，點火吸食之方式，連續施用第一級毒品海洛因多次，平均施
    用次數不定；另基於施用第二級毒品安非他命之概括犯意，亦自九十一年六月七
    日後某日起至同年九月十二日止，在前開地點，以將第二級毒品安非他命置於玻
    璃吸食器內，外以火燒烤產生煙霧，再加以吸食之，連續施用第二級毒品安非他
    命多次，平均施用次數不定。嗣於九十一年九月十三日十六時三十分許，在彰化
    縣彰化市○○路與和平路口，為警查獲，並扣得其所有第二級毒品安非他命一包
    （毛重○‧五公克）及供施用安非他命所有之玻璃吸食器一支。再經臺灣彰化地
    方法院檢察署檢察官聲請本院以九十一年度毒聲字第二三二四號裁定送臺灣彰化
    看守所附設勒戒處所觀察、勒戒後，認有繼續施用毒品之傾向。
二、案經彰化縣警察局彰化分局報告臺灣彰化地方法院檢察署檢察官偵查起訴。
    理  由
一、右揭事實，業據被告甲○○於本院審理時坦承不諱，並有安非他命一包及玻璃吸
    食器一支扣案可資佐證，又該白色結晶物經檢驗結果，確係安非他命（毛重０．
    五公克）無誤，有彰化縣警察局彰化分局毒品初步檢驗報告單一件附卷可稽（偵
    查卷第十二頁），且被告於九十一年九月十三日十六時三十分許獲案時，經警採
    集其尿液送驗，結果確呈安非他命陽性及嗎啡陽性反應，有卷附詮昕科技股份有
    限公司出具之濫用藥物尿液檢驗報告一件可憑（偵查卷第三五頁），足徵被告之
    自白，與事實相符，堪以採信。又被告前因施用毒品案件，經本院裁定送觀察、
    勒戒後，認無繼續施用毒品之傾向，由臺灣彰化地方法院檢察署檢察官於九十一
    年六月七日以九十一年度毒偵字第一一九四號為不起訴處分確定乙節，有該不起
    訴處分書在卷可稽，其於五年內再犯毒品危害防制條例第十條之罪，係屬二犯毒
    品危害防制條例第十條之罪，並經臺灣彰化地方法院檢察署檢察官聲請本院以九
    十一年度毒聲字第二三二四號裁定送臺灣彰化看守所附設勒戒處所觀察、勒戒後
    ，認有繼續施用毒品之傾向，亦有該裁定書及臺灣彰化看守所附設勒戒處所九十
    一年九月二十六日彰所戒字第○九一○○○二二三五號函送之有無繼續施用毒品
    傾向證明書一件附卷可參。本件事證明確，被告上開犯行，堪以認定。
二、核被告甲○○所為，係犯毒品危害防制條例第十條第一項之施用第一級毒品罪、
    第二項之施用第二級毒品罪。被告持有第一級毒品海洛因、第二級毒品安非他命
    之低度行為，已為施用第一級毒品海洛因、第二級毒品安非他命之高度行為所吸
    收，不另論罪。其先後多次施用第一級毒品海洛因、第二級毒品安非他命之行為
    ，時間密接，觸犯構成要件相同之罪，顯係基於概括犯意所為，應各依連續犯規
    定，論以一罪，並均加重其刑。又所犯上開二罪，犯意各別，行為互殊，應分論
    併罰之。爰審酌被告施用毒品係屬「病態性犯人」，現復於戒治處所進行長時間
    之強制戒治處遇，加以其犯罪之動機及目的在圖一己感官上之享受，犯罪手段及
    犯罪所生危害尚屬平和，暨犯罪後坦承犯行、態度良好等一切情狀，分別量處如
    主文所示之刑，並定其應執行之刑，以示懲儆。再被告甫因施用毒品案件，經臺
    灣彰化地方法院檢察署檢察官於九十一年六月七日以九十一年度毒偵字第一一九
    四號為不起訴處分確定，猶未能戒除毒癮，旋即再犯本件施用毒品案件，顯未能
    知所警惕，本院認不宜併為緩刑之宣告，併予敘明。至扣案之安非他命一包（毛
    重０．五公克），係查獲之毒品，應依毒品危害防制條例第十八條第一項前段之
    規定宣告沒收銷燬之，另扣案玻璃吸食器一支，係被告所有供施用毒品所用之物
    ，業據被告供承在卷，應依刑法第三十八條第一項第二款規定宣告沒收。
據上論斷，應依刑事訴訟法第二百九十九條第一項前段，毒品危害防制條例第十條第
一項、第二項、第十八條第一項前段，刑法第十一條前段、第五十六條、第五十一條
第五款、第三十八條第一項第二款，判決如主文。
本案經檢察官江孟芝到庭執行職務。
中      華      民      國      九十二    年      一      月      八    日
                                臺灣彰化地方法院刑事第二庭
                                    審判長法官  林  欽  章
                                    法      官  王  義  閔
                                    法      官  郭  麗  萍
右正本證明與原本無異。
如不服本判決，應於送達後十日內向本院提出上訴狀( 須附繕本 )。
                                    法院書記官  施  嘉  玫
中      華      民      國      九十二    年      一      月      九    日
毒品危害防制條例第十條
施用第一級毒品者，處六月以上五年以下有期徒刑。
施用第二級毒品者，處三年以下有期徒刑。


司法院資訊處製作；財團法人民間司法改革基金會備份。
